# 请教陈版收入确认的问题，谢谢

提问人：dfhcpa 时间：2017-05-08 17:04:21
陈版，您好！ 背景：AB课程与CD课程均为被审计单位的对外正式销售的课程。营业收入的分类按照课程类型分为：AB课程、CD课程；营业成本分类也按照课程类型分为：AB课程、CD课程； 某学员报名AB课程，签订的AB课程销售合同中注明包括AB课程 100 节课、CD课程 20 节课；合同总金额 1 万元； 第一个问题：是不是需要按照AB课程与CD课程的公允价值把 1 万元分开，分别按照完工百分比确认收入？ 第二个问题：如果上述同一合同下的AB课程、CD课程分开按照完工百分比确认收入，那么CD课程的收入是确认在营业收入——AB课程下还是确认在CD课程下？
如果AB课程销售合同中注明包括AB课程 100 节课并赠送CD课程 20 节课；是不是也按上面处理？还是按照AB课程的完工进度确认收入，CD课程的成本作为销售费用？
谢谢陈版，麻烦您两次了 真的非常感谢

回答人：chenyiwei
从你说的情况看，不管合同采用何种订立方式，都是AB课程 100 节和CD课程 20 节的捆绑销售。应按这两者相对公允价值比例对合同总价进行分摊，分别确认AB课程和CD课程的收入。其中所确认的CD课程的收入应计入该课程对应的明细（如管理上有要求，可额外注明“AB课程附送”或类似标记）。

提问人：dfhcpa 时间：2017-05-08 20:32:45
谢谢陈老师，也就是说CD课程虽然与AB课程在一个合同里，就算是赠品，也要按照捆绑销售分开确认收入，计入“营业收入-CD课程”；相应的成本也计入“营业成本-CD课程”中；是吧？

回答人：chenyiwei
是。

提问人：槿思成 时间：2017-05-10 00:11:08
请教老师，该类收入确认时点，可在签署销售合同时，直接一次确认吗？

回答人：chenyiwei
如果是预先录制好的课程，购买后可在有效期内无限次观看，则在开通账号时一次性确认收入；如果是面授课程，则需按已授课时逐步分摊确认。